【裁判字號】    89,易,540
【裁判日期】    890405
【裁判案由】    贓物
【裁判全文】
臺灣桃園地方法院刑事判決                          八十九年度易字第五四號
    公  訴  人  臺灣桃園地方法院檢察署檢察官
    被      告  甲○○
右列被告因贓物案件，經檢察官提起公訴（八十九年度偵字第一一四三號），本院判
決如左：
    主  文
甲○○收受贓物，處拘役肆拾日，如易科罰金，以參佰元折算壹日。
    事  實
一、甲○○明知不詳真實姓名之成年女子綽號「陳大姐」所持交之車號ＲＶＮ－九六
    九機車一部（係曾文武所有，於八十八年八月一日，在新莊市光華市場旁遭竊）
    ，為贓物，竟於八十八年九月三日下午五時許，在桃園縣龜山鄉○○○○街一百
    餘號附近予以收受，並將該機車騎至樹林鎮○○路某家不知情之機車行換鎖，並
    配製鑰匙，嗣於八十八年十月十二日晚上十一時廿分許，在台北縣林口鄉○○○
    路崇林國中前為警查獲，並扣得上開鑰匙一支。
二、案經台北縣警察局新莊分局報請台灣板橋地方法院檢察署呈由台灣高等法院檢察
    署轉由台灣桃園地方法院檢察署檢察官偵查起訴。
    理      由
一、訊據被告甲○○固坦承於右揭時、地自綽號「陳大姐」處收受該機車，並前往配
    鎖等情不諱，惟矢口否認有收受贓物機車之犯行，辯稱：該機車係伊向陳大姐借
    來的，並不知係贓物云云。惟查：（一）上開機車確係曾文武所有，而於八十八
    年八月一日，在新莊市光華市場旁失竊，業據被害人曾文武於警訊中指述綦詳，
    並有車輛竊盜、車牌失竊資料個別查詢報表─查詢車輛認可資料一紙附卷可稽。
    （二）又被告於審理中亦自承：陳大姐並未說明何時要還，亦交任文件予伊，也
    未交鑰匙給伊，且又係其自己至機車去換鎖，凡此種種均與一般借用之常情相違
    ，是其所辯伊僅係借用，而不知該機車係贓物云云，要屬卸責之詞，委無足採。
    又被告收受機車初，既無約定返還之時間、地點及方式，並不知綽號「陳小姐」
    現在何處，足見其於收受該機車之初，已有贓物之認識甚明，此外，並有車輛竊
    盜、車牌失竊資料個別查詢報表─查詢車輛認可資料、贓物領據各一紙附卷及鑰
    匙一支扣案可稽，被告犯行堪以認定。
二、核被告所為，係犯刑法第三百四十九條第一項之收受贓物罪。爰審酌被告犯罪之
    動機、目的、所生之危害、犯罪後態度等一切情狀，量處如主文所示之刑，並諭
    知易科罰金之折算標準，以示懲儆。至扣案之機車鑰匙一支，雖為被告所有，惟
    非供本件犯罪之用，依法爰不予沒收，併此敘明。
據上論斷，應依刑事訴訟法第二百九十九條第一項前段，刑法第三百四十九條第一項
、第四十一條、罰金罰鍰提高標準條例第一條前段、第二條，判決如主文。
本案經檢察官李山明到庭執行職務。
中        華        民        國    八十九    年    四    月    五     日
                                台灣桃園地方法院刑事第二庭
                                    法  官  吳  進  發
右正本證明與原本無異。
如不服本判決，應於判決送達後十日內向本院提出上訴狀( 應附繕本 )，上訴於
臺灣高等法院。
                                    書記官  陳  靜  娟
中        華        民        國    八十九    年    四    月   十一    日
刑法第三百四十九條（第一項）
收受贓物者，處三年以下有期徒刑、拘役或五百元以下罰金。


司法院資訊處製作；財團法人民間司法改革基金會備份。
